---
title: "MiPrimerMD"
author: "Jesus Amado"
date: "2024-09-13"
output: html_document
---

```{r setup, include=FALSE}
knitr::opts_chunk$set(echo = TRUE)
```

## Primer Trabajo

Vamos a traer los datos guardados en <<titanic.csv>> despues de cargarlos con la libreria readr haremos un analisis del dataset


```{r cars}
library(readr)
titanic<-read_csv("Datos/titanic (1).csv")
summary(titanic)
```
En el anterior vimos que 'summary' hace un resumen de lo que hace el dataframe

Por otro lado, si queremos ver la dimension de los datos usamos:
```{r}
dim(titanic)
```
Si quiero inspeccionar las primeras filas usamos:
```{r}
head(titanic)
```
Quiero aplicar una funcion en cada columna, uso 'sapply' que aqui la veremos en accion identificando cada clase de cada columna:
```{r}
sapply(titanic,class)
```
###Filtrado de filas
```{r}
#Filtrar las filas donde la edad es mayor a 30
titanic_adultos<- titanic[titanic$Age>30,]
head(titanic_adultos)                         
```
###Crear columnas
```{r}
#Crear columna si el pasajero es adulto
titanic$Adulto<- ifelse(titanic$Age>=18,"Si","No")
head(titanic)                     
```

###Guardar datos
```{r}
#Guardar en un nuevo csv
write.csv(titanic,"Datos/titanicModificado.csv",row.names = FALSE)
```
## Including Plots

You can also embed plots, for example:

```{r pressure, echo=FALSE}
plot(pressure)
```

Note that the `echo = FALSE` parameter was added to the code chunk to prevent printing of the R code that generated the plot.
